【裁判字號】    98,易,2024
【裁判日期】    980819
【裁判案由】    侵占
【裁判全文】
臺灣臺北地方法院刑事判決      九十八年度易字第二○二四號
公  訴  人  臺灣臺北地方法院檢察署檢察官
被      告  甲○○
上列被告因侵占案件，經檢察官提起公訴（九十八年度偵字第一
四六一九號），本院判決如下：
    主  文
甲○○意圖為自己不法之所有，而侵占遺失物，處罰金新臺幣
仟元，如易服勞役，以新臺幣壹仟元折算壹日。
    事  實
一、甲○○於民國九十八年五月十一日下午三時三十分許（起訴
    書誤載為下午二時三十分許），在臺北市萬華區青年公園游
    泳池畔，拾獲吳朝暐所遺失之行動電話一支（ＮＯＫＩＡ廠
    牌，Ｅ六六型，黑色，序號00000000000000
    0號，價值約新臺幣九千九百元），竟萌生意圖為自己不法
    所有之犯意，將之侵占入己，並插入其母羅美秀所申請並交
    由其使用之門號0000000000號ＳＩＭ卡撥打使用
    ，嗣吳朝暐發覺其行動電話遺失，而報警處理，經警調閱通
    聯紀錄後，循線查知上情。
二、案經臺北市政府警察局萬華分局報請臺灣臺北地方法院檢察
    署檢察官偵查起訴。
    理  由
壹、證據能力方面：
    按被告以外之人於審判外之言詞或書面陳述，除法律有規定
    者外，不得作為證據，刑事訴訟法第一百五十九條第一項固
    定有明文；惟被告以外之人於審判外之陳述，雖不符刑事訴
    訟法第一百五十九條之一至第一百五十九條之四之規定，而
    經當事人於審判程序同意作為證據，法院審酌該言詞陳述或
    書面陳述作成時之情況，認為適當，亦得為證據，當事人、
    代理人或辯護人於法院調查證據時，知有第一百五十九條第
    一項不得為證據之情形，而未於言詞辯論終結前聲明異議者
    ，視為有前項之同意，同法第一百五十九條之五亦有明文。
    證人吳朝暐於警詢時之證詞及所出具之贓物認領保管單，雖
    屬被告以外之人於審判外之言詞及書面陳述，然當事人於審
    判程序對於上開證據方法之證據能力並未爭執，本院審酌前
    開言詞陳述，並無違法不當及證明力明顯過低之瑕疵，認前
    揭證據方法，適為本案之證據。至其餘資以認定本案犯罪事
    實之非供述證據（詳後述），亦查無違反法定程序取得之情
    形，依同法第一百五十八條之四反面規定，洵具證據能力，
    合先敘明。
貳、實體方面：
一、訊據被告甲○○對於上揭事實坦承不諱（見本院卷第十四頁
    反面），核與證人即被害人吳朝暐警詢時之證述相符（見臺
    灣臺北地方法院檢察署九十八年度偵字第一四六一九號偵查
    卷第七頁至第十頁），並有序號000000000000
    000號行動電話通聯調閱查詢單、採證照片、通訊商品保
    固卡、贓物認領保管單、門號0000000000號行動
    電話通聯調閱查詢單在卷可稽（見同上偵查卷第十五頁至第
    十六頁、第十三頁、第十七頁、第十二頁、第十四頁），足
    見被告任意性自白與事實相符，應堪採信。本案事證明確，
    被告侵占遺失物犯行，洵堪認定，應依法論科。
二、核被告所為，係犯刑法第三百三十七條侵占遺失物罪。爰審
    酌被告犯罪之動機、目的、手段、所侵占財物之價值，及其
    品行、智識程度、生活狀況、犯罪後之態度等一切情狀，量
    處如主文所示之刑，並諭知易服勞役之折算標準。
據上論斷，應依刑事訴訟法第二百八十四條之一、第二百九十九
條第一項前段、刑法第三百三十七條、第四十二條第三項前段，
刑法第一條之一第一項、第二項前段，判決如主文。
本案經檢察官楊冀華到庭執行職務
中    華    民    國  九十八  年    八    月   十九   日
                          臺灣臺北地方法院刑事第七庭
                              法      官  孫萍萍
以上正本證明與原本無異。
如不服本判決，應於收受送達後十日內向本院提出上訴書狀，並
應敘述具體理由；其未敘述上訴理由者，應於上訴期間屆滿後二
十日內向本院補提理由書（均須按他造當事人之人數附繕）「切
勿逕送上級法院」。
                              書  記  官  林義盛
中    華    民    國  九十八  年    八    月   十九   日
附錄本案論罪科刑法條：
刑法第三百三十七條
意圖為自己或第三人不法之所有，而侵占遺失物、漂流物或其他
離本人所持有之物者，處五百元以下罰金。


司法院資訊處製作；財團法人民間司法改革基金會備份。
